【裁判字號】    89,易,423
【裁判日期】    890721
【裁判案由】    妨害自由
【裁判全文】
臺灣嘉義地方法院刑事判決                          八十九年度易字第四二三號
    公  訴  人  臺灣嘉義地方法院檢察署檢察官
    被      告  甲○○
右列被告因妨害自由案件，經檢察官提起公訴（八十九年度偵字第一九一五號)，本
院判決如左：
    主  文
甲○○以強暴使人行無義務之事，處有期徒刑肆月，如易科罰金，以參佰元折算壹日
。
    事  實
一、甲○○於民國八十八年十二月七日下午七時十分許，搭乘其表姐夫陳政宏所駕駛
    之車號ＩＪ－九九五八號自小貨車，途經一六八線公路（嘉朴公路）嘉義縣水上
    鄉○○○段「惜緣檳榔攤」欲購買檳榔時，見該檳榔攤販售人員乙○○單身可欺
    ，竟基於使人行無義務之事之犯意，趁乙○○依其指示取出價值新臺幣（下同）
    一百元檳榔交付至手中，但未交付價金之際，逕行施以強行拉住乙○○另一手臂
    後、再拉住其雙手上臂、欲拉乙○○上車等強暴手段，致乙○○違背自己自由意
    思行無義務之事，因而驚慌掙扎跌坐於地，甲○○因畏罪心虛尚不及付款，即催
    促不知情之陳政宏駕車離去。嗣經乙○○記錄車號報案，經警循線查獲上情。
二、案經臺灣嘉義地方法院檢察署檢察官自動檢舉偵查起訴。
    理  由
一、訊據被告甲○○固不否認有於前述時地購買檳榔等情，惟矢口否認有何妨害自由
    犯行，辯稱：當時係向乙○○買檳榔時，不小心拉到他手云云。惟查：被告如何
    於右揭時地強拉被害人乙○○之情事，業據被害人乙○○迭於警訊、偵查中指訴
    甚詳，並於偵查中當庭指認被告甲○○照片無誤，且經另案被告陳政宏於偵查中
    供述：當天甲○○坐在駕駛座旁，甲○○開車門說要買檳榔，後來李奇昌跟我說
    可以開走了，我不曉得發生什麼事情，但乙○○已跌倒．．．有聽到乙○○在喊
    等情節甚詳（見八十九年偵字第九九八號卷八十九年二月十四日訊問筆錄），此
    外並有車籍資料作業詳細畫面一份、指認照片二幀附卷可佐，復有檳榔攤錄影帶
    一捲扣案可資佐證。次查，被告確於當日坐在駕駛座旁位置，於乙○○交付檳榔
    之際，強拉住乙○○之手臂，乙○○加以掙扎等事實，此有自監視錄影帶所翻拍
    背面編號（ＮＯ．６）、（ＮＯ．５）、（ＮＯ．４Ａ）、（ＮＯ．３）等照片
    附卷可查；末參以被告與被害人素未相識，亦無仇怨，亦分別經被告及被害人陳
    述在卷，被告既有前揭自陳「拉住」乙○○之事實，如非施以強暴手段，被害人
    乙○○何以於交付檳榔之際大聲喊叫並跌坐於地之理？顯見乙○○當時自由意識
    已因強暴手段，而有受壓迫之結果發生。是被告所辯無非事後卸責之詞，委無足
    採，本件事證明確，被告犯行堪予認定。
二、核被告甲○○所為係犯刑法第三百零四條之以強暴使人行無義務之事既遂罪。爰
    審酌被告犯罪之動機、目的、於公眾得出入場所施以強暴手段、年輕體健猶不知
    上進、尚無前科、恣意妨害他人身體自由、智識程度、所生危害及犯罪後否認犯
    行，態度非佳等一切情狀，量處如主文所示之刑，並諭知易科罰金之折算標準。
據上論斷，應依刑事訴訟法第二百九十九條第一項前段、刑法第三百零四條、第四十
一條、罰金罰鍰提高標準條例第一條前段、第二條，判決如主文。
本案經檢察官游悅晨到庭執行職務
中    華    民    國      八十九      年      七      月      二十一    日
                                      臺灣嘉義地方法院刑事第一庭
                                          審判長法官  陳  珍  如
                                              法  官  黃  仁  勇
                                              法  官  蔡  廷  宜
右正本證明與原本無異。
如不服本判決，應於判決送達後十日內，向本院提出上訴狀（應附繕本）。
中    華    民    國      八十九      年      七      月      二十四    日
                                              書記官  尹  玉  琪
附錄論罪法條：
第三百零四條
以強暴、脅迫使人行無義務之事或妨害人行使權利者，處三年以下有期徒刑、拘役或
三百元以下罰金。


司法院資訊處製作；財團法人民間司法改革基金會備份。
